【裁判字號】    92,交上訴,17
【裁判日期】    920430
【裁判案由】    公共危險
【裁判全文】
臺灣高等法院刑事判決                            九十二年度交上訴字第一七號
    上  訴  人
    即  被  告  乙○○
    選任辯護人  李清泉律師
右上訴人因公共危險案件，不服臺灣台北地方法院九十一年度交訴字第三一號，中華
民國九十一年十二月十七日第一審判決（起訴案號：臺灣台北地方法院檢察署九十一
年度偵字第四一七九號）提起上訴，本院判決如左：
    主  文
上訴駁回。
    事  實
一、乙○○於民國九十一年一月二十六日下午三時三十分許起至下午五時二十分許止
    ，在台北縣新店市○○路○段明聖宮附近某小吃店服用酒類米酒及啤酒，已達思
    考、個性行為改變而不能安全駕駛動力交通工具之程度，猶駕駛動力交通工具即
    車號ＨＸ－一○九三號自小客車上路（乙○○所犯刑法第一百八十五條之三服用
    酒類不能安全駕駛動力交通工具而駕駛罪部分，業經其撤回上訴而確定），沿台
    北縣新店市○○路由東往西方向行駛，於同日下午五時三十分許行至竹林路二十
    六巷口時，本應注意汽車行駛時，駕駛人應注意車前狀況，並隨時採取必要之安
    全措施，而依當時天候雨、夜間有照明、直路、無障礙物、視距良好等情，又無
    不能注意情事，詎其因酒後反應及判斷能力降低，疏未注意車前狀況，不慎擦撞
    於該路段同向緊靠路邊行走之行人甲○○，致甲○○倒地，受有頭部外傷、前額
    撕裂傷、右肘擦傷、左手掌掌骨骨折、雙膝擦傷等多處傷害（乙○○涉犯過失傷
    害罪部分，已據甲○○撤回告訴，詳後述），乙○○見狀隨即停車，旋另行起意
    逕自起步前行逃逸，嗣因目擊者蔡瀧霆記下乙○○所駕駛汽車之車號報警處理，
    警員於新店市○○路七十二巷口乙○○停車處將其查獲，且因發現其身上有酒味
    而施以酒測，測得其呼氣所含酒精濃度達每公升零點八四毫克。
二、案經甲○○訴由台北縣政府警察局新店分局報請臺灣臺北地方法院檢察署檢察官
    偵查起訴。
    理  由
一、訊據被告固不否認於前述時間酒醉駕車行經肇事地點，惟矢口否認有肇事逃逸犯
    行，辯稱：伊於事發當時不知撞到人，並非故意駕車逃離現場云云。惟查：本件
    被告之肇事情節，係由目擊證人蔡瀧霆記下被告車號並報警後，警方始循線查獲
    ，而針對事發經過，蔡瀧霆於原審審理時證述：當時其剛從便利商店買完東西出
    來，準備要過馬路，聽到很大聲的碰撞聲音，即看見被告所駕駛之汽車在其面前
    煞停，在該車後方有一行人倒在路上，頭部受傷流血，汽車駕駛人未下車察看便
    立即駛離，當時該路段並無其他車輛行駛等語明確（見原審九十一年十二月三日
    審判筆錄參照）。按告訴人甲○○於警訊時指訴係遭與其同向行駛之不明車輛自
    其後方擦撞方才倒地受傷（偵卷第九頁訊問筆錄參照），證人蔡瀧霆亦證述見到
    告訴人倒地時該路段僅有被告之汽車在路上行駛，被告並自承事發當時伊確曾駕
    車行經肇事地點，可推知駕車擦撞告訴人成傷者，確係被告無誤。而被告駕車肇
    事，因碰撞聲音很大才引起證人蔡瀧霆之注意，且被告於事發後即將車煞停，幾
    秒鐘之後方將車駛離等情，業據證人蔡瀧霆證述綦詳，按證人蔡瀧霆與被告素不
    相識，殊無虛捏杜撰，故為攀誣之理，其證言應堪信實，再觀諸卷內道路交通事
    故調查表之現場圖所載，事發後告訴人倒地之位置在新店市○○路二十六巷口，
    被告停車位置則離巷口約有八公尺之距離，被告既於行經肇事巷口一段距離後方
    將車停下，顯然伊已經查知駕車肇事之情，被告辯稱事發當日伊於行車途中僅於
    巷口減速慢行、並未停車，且不知肇事云云，要非事實，均不足採信。被告於知
    悉肇事致人受傷之際，未即下車採取救護或其他必要措施並向警察機關報告，逕
    予駕車駛離現場，伊有肇事逃逸之事實，洵堪認定。至被告辯稱，其係因證人蔡
    瀧霆於其車之前方擬過馬路，始將車煞停一、二秒，俾免撞及證人云云。然此僅
    係被告片面之詞，並無任何確據以證其說，況果如被告所言，其係為免撞及證人
    ，方將車煞停，則其何須在駛離肇事巷口一段距離後將車停下？顯見被告所言，
    厥為臨案砌飾之詞，洵無足採，併此敘明。
二、被告駕車肇事，致告訴人甲○○受傷後逃逸，核其所為，係犯刑法第一百八十五
    條之四之駕駛動力交通工具肇事致人受傷逃逸罪。原審以上訴人罪證明確，適用
    刑法第一百八十五條之四條，審酌被告明知飲酒致醉，不能安全駕駛，猶駕車上
    路，顯心存僥倖，並乏尊重其他用路人生命、財產安全之觀念，駕駛態度甚為輕
    率，至屬可訾，及被告於犯後雖已賠償被害人所受損害，惟仍矢口否認肇事逃逸
    犯行，犯後態度不佳等情狀，處有期徒刑柒月。認事用法均無不合，量刑亦屬適
    當，上訴論旨，恣意指摘原判決不當，為無理由，應予駁回。
據上論斷，應依刑事訴訟法第三百六十八條，判決如主文。
本案經檢察官朱兆民到庭執行職務。
中      華      民      國    九十二    年      四      月     三十     日
                              臺灣高等法院交通法庭
                                  審判長法  官  陳  祐  治
                                        法  官  王  炳  梁
                                        法  官  楊  炳  禎
右正本證明與原本無異。
如不服本判決，應於收受送達後十日內向本院提出上訴書狀，其未敘述上訴之理由者
並得於提起上訴後十日內向本院補提理由書（均須按他造當事人之人數附繕本）。
                                        書記官  廖  素  花
中      華      民      國    九十二    年      五      月      八      日
附錄：本判決論罪科刑法條全文
刑法第一百八十五條之四
駕駛動力交通工具肇事，致人死傷而逃逸者，處六月以上五年以下有期徒刑。


司法院資訊處製作；財團法人民間司法改革基金會備份。
